【裁判字號】    89,訴,704
【裁判日期】    891229
【裁判案由】    偽造文書
【裁判全文】
臺灣嘉義地方法院刑事判決                          八十九年度訴字第七四號
    公  訴  人  臺灣嘉義地方法院檢察署檢察官
    被      告  甲○○
右列被告因偽造文書案件，經檢察官提起公訴（八十九年度偵字第六九０二號），本
院判決如左：
    主  文
甲○○行使偽造私文書，足以生損害於公眾及他人，處有期徒刑參月。
嘉義縣警察局嘉縣警交字第Ｌ00000000號舉發違反道路交通管理事件通知單
之移送聯「收受通知聯者簽章」欄偽造之「乙○○」署押壹枚及複寫至迴覆聯之「迴
覆機關章戳」欄、存根聯之「填單單位章戳」欄之「乙○○」署押貳枚沒收。
    事  實
一、甲○○於民國八十九年十一月二十二日下午二時四十分許，駕駛ＵＶ─０四八號
    營業大貨車，途經嘉義縣東石鄉○○村村○道路時，因無照駕駛之違規行為，為
    警取締時，為圖免受罰，乃向警員謊報其胞兄乙○○之年籍、住所等資料，並在
    嘉義縣警察局嘉縣警交字第Ｌ00000000號舉發違反道路交通管理事件通
    知單移送聯之「收受通知聯者簽章」欄偽造「乙○○」之署押一枚，並複寫至迴
    覆聯之「迴覆機關章戳」欄及存根聯之「填單單位章戳」欄上各一枚，表示已收
    到該通知單後行使，將之交給取締之員警，足以生損害於交通管理機關對於交通
    管理之正確性及乙○○。
二、案經嘉義縣警察局朴子分局報請臺灣嘉義地方法院檢察署檢察官偵查起訴。
    理  由
一、訊據被告甲○○對其於右揭時、地因違規為警查獲，冒用乙○○姓名，並於舉發
    違反道路交通管理事件通知單移送聯之「收受通知聯者簽章」欄簽署乙○○姓名
    ，交予取締警員之事實坦承不諱，並有嘉義縣警察局嘉縣警交字第Ｌ00000
    000號舉發違反道路交通管理事件通知單移送聯正本及通知聯、回覆聯、存根
    聯影本各一件附卷可稽。且經比對被告於嘉義縣警察局嘉縣警交字第Ｌ0000
    0000號舉發違反道路交通管理事件通知單移送聯「收受通知聯者簽章」欄內
    之簽名核與其附於偵查卷之「乙○○」簽名相符，足認前揭通知單移送聯之「乙
    ○○」確為被告所簽署無訛。本件事證明確，被告犯行堪以認定。
二、查被告在警員填發之違反道路交通管理事件通知單移送聯上「收受通知聯者簽章
    」欄偽造乙○○之署押，由形式上觀察，即足以知悉係表示由乙○○出具領收通
    知聯之證明，與事先在印妥內容之收據上偽簽他人姓名之情形相同，該移送聯自
    屬於刑法第二百十條所稱之私文書（參照最高法院八十三年度臺上字第六六三一
    號判例）。被告於偽造署押後，將之交付警員，顯然於該文書之內容有所主張，
    是核被告所為，係犯刑法第二百十六條、第二百十條之行使偽造私文書罪。被告
    偽造署押之行為，為偽造私文書之階段行為，另其偽造私文書後持以行使，偽造
    之低度行為，應為行使之高度行為所吸收，均不另論罪。爰審酌被告因無照駕駛
    違規，為規避罰鍰而犯罪，犯罪後態度尚佳，其行為違反道路交通管理機關對於
    處罰違規對象之正確性等一切情狀，量處如主文所示之刑。被告於嘉義縣警察局
    嘉縣警交字第Ｌ00000000號舉發違反道路交通管理事件通知單之移送聯
    「收受通知聯者簽章」欄所偽造之「乙○○」署押一枚及複寫至迴覆聯之「迴覆
    機關章戳」欄、存根聯之「填單單位章戳」欄之「乙○○」署押二枚，應依刑法
    第二百十九條規定宣告沒收。
據上論斷，應依刑事訴訟法第二百九十九條第一項前段，刑法第二百十六條、第二百
十條、第二百十九條，判決如主文。
本案經檢察官林俊良到庭執行職務。
中      華      民      國      八十九    年    十二    月    二十九    日
                                      臺灣嘉義地方法院刑事第一庭
                                          法  官  陳  珍  如
右正本證明與原本無異。
如不服本判決，應於判決送達後十日內向本院提出上訴狀( 應附繕本 )。
中      華      民      國      八十九    年    十二    月    二十九    日
                                          書記官  張  素  麗
附錄法條：
刑法第二百一十六條
 (行使偽造變造或登載不實之文書罪)
行使第二百十條至第二百十五條之文書者，依偽造、變造文書或登載不實
事項或使登載不實事項之規定處斷。
刑法第二百一十條
 (偽造變造私文書罪)
偽造、變造私文書，足以生損害於公眾或他人者，處五年以下有期徒刑。


司法院資訊處製作；財團法人民間司法改革基金會備份。
